臺灣高等法院刑事判決               100年度上訴字第3255號
上訴人
即被告  蔡進財
          （另案於法務部矯正署臺北監獄臺北分監執行）
上列上訴人因違反毒品危害防制條例案件，不服臺灣板橋地方法
院100年度訴字第2229號，中華民國100年9月30日第一審判決（
起訴案號：臺灣板橋地方法院檢察署100年度毒偵字第4282、495
8 號；嗣於原審準備程序就被訴事實為有罪陳述，經原審裁定由
受命法官獨任進行簡式審判程序），提起上訴，本院判決如下：
    主  文
上訴駁回。
    理  由
一、不服地方法院第一審判決上訴，須提出上訴書狀，並敘述具
    體理由，為上訴必備程式。所提書狀未敘述上訴理由，或僅
    曾以言詞陳述上訴理由，應於上訴期間屆滿後20日內補提理
    由書於原審法院。原審法院認逾期未補提上訴理由，應定期
    間先命補正；逾期未補正，為上訴不合法律上程式，應以裁
    定駁回。如已提出上訴理由，但所提非屬具體理由，則由第
    二審法院以上訴不合法律上程式，判決駁回。刑事訴訟法第
    350條、第362條與第367條明文規定。
二、原判決認定被告蔡進財施用第一級、第二級毒品犯行，已經
    被告坦白承認；獲案時所採集尿液經送請檢驗證實呈鴉片類
    及安非他命類陽性反應，有新北市政府警察局三重分局毒品
    案犯罪嫌犯人姓名及代碼對照表、臺灣檢驗科技股份有限公
    司100年6月30日報告編號UL/2011/00000000號濫用藥物檢驗
    報告、100年7月28日報告編號UL/2011/00000000號濫用藥物
    檢驗報告可證。又自被告身上扣得之白色粉末1 袋，檢出含
    有海洛因成分，有交通部民用航空局航空醫務中心100年8月
    4日航藥鑑字第1004164號毒品鑑定書可憑，並有含第二級毒
    品甲基安非他命殘渣之玻璃球吸食器1個、注射針筒2支扣案
    可證，犯罪事實明確，審酌被告曾因施用毒品案件，經觀察
    勒戒及強制戒治執行完畢，並獲得不起訴處分寬典，猶不知
    悔改，再犯本案施用第一級毒品及第二級毒品罪，顯見毒癮
    甚深，戒毒之意志薄弱，惟施用毒品係自戕行為，對他人法
    益尚無具體危害，兼衡被告之品行、智識程度、生活狀況、
    犯罪之動機、目的、手段、犯罪後態度等一切情狀，就被告
    1次同時違犯毒品危害防制條例第10 條第1項、第2項施用第
    一級、第二級毒品罪之犯行，依想像競合之例，從重論以施
    用第一級毒品罪，累犯，量處有期徒刑1年；另2次分別違犯
    毒品危害防制條例第10條第1項、第2項施用第一級（原判決
    理由欄三第5、6行誤植為「係犯同條例第10 條第1項之施用
    第『二』級毒品罪」，應予更正）、第二級毒品罪，累犯，
    分別量處有期徒刑10月、4月，罪定其應執行有期徒刑2年
    ，扣案第一級毒品海洛因（驗餘淨重0.05 60 公克）及含第
    二級毒品甲基安非他命殘渣之玻璃球吸食器1 個均沒收銷燬
    ，盛裝第一級毒品海洛因之外包裝袋1只及扣案注射針筒2支
    均沒收。經核並無違法、失當。
三、被告上訴意旨略以：被告尚犯有竊盜、搶奪及毒品等案件，
    不知是一罪一罰，已深知悔悟，請求從輕量刑云云。惟查：
（一）被告前因搶奪、攜帶兇器加重竊盜、施用第一級毒品案件
      ，已經原審以93年訴字第2090 號、100年易字第1693號、
      100年訴字第1125、1664號，分別判處有期徒刑1年、8 月
      、11月及11月確定，有本院被告前案紀錄表可憑。然被告
      另觸犯他案件經處刑確定之事實，核與被告違犯本案各犯
      行無關。
（二）原判決已經論述就被告所為共4 次之施用毒品行為，依想
      像競合犯、數罪併罰規定，判處被告三項罪刑之論罪依據
      。上訴意旨辯稱不知是一罪一罰云云，不足以認原判決有
      何不當或違法。
（三）被告於本案各犯行均構成累犯，皆具有法定加重事由，而
      原審依刑法第57條規定審酌被告犯行之一切情狀，就所犯
      施用第一、二級毒品共3罪，分別量處有期徒刑1年、10月
      、4月，定應執行有期徒刑2年，已經從輕量刑，並無違法
      、失當。綜上，被告上訴不合法，應予駁回，並不經言詞
      辯論為之。
四、依刑事訴訟法第367條前段、第372條，判決如主文。
中    華    民    國   100    年    11    月    10    日
                  刑事第六庭  審判長 法  官  邱同印
                                     法  官  吳淑惠
                                     法  官  郭豫珍
以上正本證明與原本無異。
施用第一級毒品部分如不服本判決，應於收受送達後10日內向本
院提出上訴書狀，其未敘述上訴之理由者並得於提起上訴後10日
內向本院補提理由書（均須按他造當事人之人數附繕本）「切勿
逕送上級法院」。
施用第二級毒品部分不得上訴。
                                     書記官  陳采薇
中    華    民    國   100    年    11    月    10    日